臺灣高雄地方法院刑事判決　　　　　　　　　　　　九十三年度訴字第二五八二號
　　公　訴　人　臺灣高雄地方法院檢察署檢察官
　　被　　　告　乙○○　男　四.
右列被告因違反毒品危害防制條例案件，經檢察官提起公訴（九十三年度毒偵字第三
九五二號），嗣本院訊問被告後，因被告自白犯罪，經詢問公訴人及被告意見後，本
院合議庭裁定改由受命法官獨任進行簡式審判程序，本院判決如左：
    主  文
乙○○連續施用第一級毒品，累犯，處有期徒刑柒月。扣案之海洛因壹包（含包裝袋
，淨重零點壹零公克，空包裝重零點壹公克）、殘留有海洛因之注射針筒壹支，均
沒收銷燬之。
    事  實
一、乙○○前因違反肅清煙毒條例、麻醉藥品管理條例等案件，經法院分別判處有期
    徒刑五月、六月確定，嗣於民國九十二年六月二十四日縮短刑期執行完畢。
二、乙○○前因施用毒品案件，經本院以八十九年度毒聲字第三二五四號裁定送觀察
    、勒戒後，認有繼續施用毒品之傾向，再經本院以八十九年度毒聲字第三八六四
    號裁定送強制戒治，於八十九年十月二十七日停止戒治付保護管束，九十年五月
    十八日保護管束期滿，視為強制戒治執行完畢，並經臺灣高雄地方法院檢察署檢
    察官於九十年五月三十日，以九十年度戒毒偵字第六四二號不起訴處分確定。詎
    仍不知戒絕毒品，於強制戒治執行完畢後五年內，復基於施用第一級毒品海洛因
    之概括犯意，自九十三年五月初某日起至九十三年七月十九日上午八時許止，連
    續在其位於高雄市新興區○○○路三三號二樓住處，以將第一級毒品海洛因置入
    針筒內並摻入水後，以注射之方式施用第一級毒品海洛因多次，嗣因與乙○○同
    景閎送醫，因而為警發現上情，並扣得海洛因一包（含包裝袋，淨重○‧一○公
    克，空包裝重○‧三一公克），殘留有海洛因之注射針筒一支，又經乙○○同意
    採集其尿液送驗結果確呈嗎啡陽性反應。
三、案經高雄市政府警察局新興分局報請臺灣高雄地方法院檢察署檢察官偵查起訴，
    嗣本院訊問被告後，因被告自白犯罪，經詢問公訴人及被告意見後，本院合議庭
    乃裁定由受命法官獨任進行簡式審判程序。
    理  由
一、本件被告乙○○所犯係死刑、無期徒刑、最輕本刑為三年以上有期徒刑以外之罪
    ，其於準備程序中就被訴事實為有罪之陳述，經本院告知簡式審判程序之旨，並
    聽取公訴人及被告之意見後，合議庭裁定由受命法官獨任進行簡式審判程序，合
    先敘明。
二、右揭犯罪事實，迭據被告於警詢、本院調查及審理時均坦承不諱，且被告於前揭
    時、地經警查獲後，並採集其尿液經送高雄市立凱旋醫院檢驗結果確呈嗎啡陽性
    反應，有該院九十三年七月二十九日煙毒尿液檢驗成績書、高市警局新興分局煙
    毒尿液送驗登記代碼對照簿各一份在卷可稽。又扣案之白色粉末一包（含包裝袋
    ，淨重○‧一○公克，空包裝重○‧三一公克）經送驗結果確為第一級毒品海洛
    因，有法務部調查局調科壹字第二二○○一八四五四號鑑定通知書影本一份在卷
    可稽；且扣案之注射針筒一支經送驗結果，確殘留有第一級毒品海洛因，有高雄
    醫學大學附設中和紀醫院檢驗報告一份在卷可稽。是被告之自白核與事實相符，
    被告施用第一級毒品海洛因之犯行，堪以認定。
三、論罪科刑部分：
  (一)按犯毒品危害防制條例第十條之罪，經觀察、勒戒後，認無繼續施用毒品之傾向
    者，應由檢察官為不起訴處分。經觀察勒戒或強制戒治執行完畢釋放後，五年內
    再犯第十條之罪，依九十二年一月九日修正施行之毒品危害防制條例第二十三條
    第二項規定意旨，應由檢察官偵查起訴。
  (二)查被告前因施用毒品案件，經本院以八十九年度毒聲字第三二五四號裁定送觀察
    、勒戒後，認有繼續施用毒品之傾向，再經本院以八十九年度毒聲字第三八六四
    號裁定送強制戒治，於八十九年十月二十七日停止戒治付保護管束，九十年五月
    十八日保護管束期滿，視為強制戒治執行完畢，並經臺灣高雄地方法院檢察署檢
    察官於九十年五月三十日，以九十年度戒毒偵字第六四二號不起訴處分確定，有
    臺灣高雄地方法院檢察署刑案資料查註紀錄表、臺灣高等法院被告全國前案紀錄
    表、前揭不起訴處分書各一份在卷可稽。又被告於強制戒治執行完畢釋放後，五
    年內再犯本件毒品危害防制條例第十條第一項之罪，是依前開說明，自應依法論
    科。
  (三)按海洛因為毒品危害防制條例所稱之第一級毒品，此觀諸該條例第二條第二項第
    一款甚明，被告施用上開毒品，核其所為，係違反毒品危害防制條例第十條第一
    項施用第一級毒品罪。被告多次施用第一級毒品海洛因，時間緊接，方法相同，
    所犯係構成要件相同之罪名，顯係基於概括之犯意反覆為之，應依連續犯規定論
    以一罪。被告施用第一級毒品前持有第一級毒品之低度行為，應為其後施用毒品
    之高度行為所吸收，不另論罪。查被告前因違反肅清煙毒條例、麻醉藥品管理條
    例等案件，經法院分別判處有期徒刑五月、六月確定，嗣於九十二年六月二十四
    日縮短刑期執行完畢，有卷附臺灣高等法院被告全國前案紀錄表一份可按，其受
    有期徒刑之執行完畢，五年以內再犯有期徒刑以上之罪，為累犯，依法加重其刑
    。爰審酌被告經觀察、勒戒及強制戒治後，仍未戒絕毒品，又再施用毒品，顯見
    其自制力不足，無法擺脫毒品，故應藉由刑罰之執行，以收教化之功能，並參以
    被告犯後坦承施用毒品之犯行、態度良好，且所犯係自傷行為，尚未害及他人等
    一切情狀，量處如主文所示之刑。扣案之白色粉末一包（含包裝袋，淨重○‧一
    ○公克，空包裝重○‧三一公克）經送驗結果，確為第一級毒品海洛因，有法務
    部調查局調科壹字第二二○○一八四五四號鑑定通知書影本一份在卷可稽，為違
    禁物，不論何人所有，應依毒品危害防制條例第十八條第一項前段沒收銷燬之（
    包裝袋部分，因與毒品難以析難，應一體視同毒品，並沒收銷燬之；另送驗如有
    耗損，因已滅失，爰不沒收銷燬之）；又扣案之注射針筒一支經送驗結果，殘留
    有第一級毒品海洛因，有高雄醫學大學附設中和紀醫院檢驗報告一份在卷可稽，
    因其與毒品難以析難，應一體視同毒品，依毒品危害防制條例第十八條第一項前
    段規定，沒收銷燬之。
據上論斷，依刑事訴訟法第二百七十三條之一第一項、第二百九十九條第一項前段，
毒品危害防制條例第十條第一項、第十八條第一項前段，刑法第十一條、第五十六條
第四十七條，判決如主文。
本案經檢察官甲○○到庭執行職務。
中　　　華　　　民　　　國　　　九十三　　年　　十二　　　月　　二十一　日
                                臺灣高雄地方法院刑事第十三庭
                                    法  官  陳月雯
右正本證明與原本無異。
如不服本判決，應於收受送達後十日內向本院提出上訴書狀。
　　　　　　　　　　　　　　　　　　書記官　林佳蓉
中　　　華　　　民　　　國　　　九十三　　年　　十二　　　月　　二十四　日
附錄本判決論罪科刑所依據之法條：
毒品危害防制條例第十條第一項
施用第一級毒品者，處六月以上五年以下有期徒刑。
